【裁判字號】    89,交易,16
【裁判日期】    890217
【裁判案由】    公共危險等
【裁判全文】
臺灣雲林地方法院刑事判決
    公  訴  人  臺灣雲林地方法院檢察署檢察官
    被      告  甲○○
右列被告因公共危險等案件，經檢察官提起公訴（八十八年度偵字第六一七五號），
本院判決如左：
    主  文
甲○○服用酒類，不能安全駕駛動力交通工具而駕駛，處有期徒刑肆月，如易科罰金
以佰元折算壹日；又損壞他人之鐵捲門，足以生損害於他人，處有期徒刑貳月，如
易科罰金以佰元折算壹日。應執行有期徒刑伍月，如易科罰金以佰元折算壹日。
    事  實
一、甲○○原係乙○○之女婿，於民國（下同）八十八年十二月八日二十三時許，於
    飲酒後其吐氣所含酒精濃度達到每公升一．一六毫克，已達酒醉及不能安全駕駛
    動力交通工具之程度，仍於酒後駕駛其所有之ＳＲ－五八三五號自用小貨車，前
    往雲林縣北港鎮○街里○○路四二五號乙○○住處，又另行起意，駕駛其小貨車
    衝撞乙○○住處之鐵捲門，致該鐵捲門凹陷損壞，適為乙○○自外返回撞見，即
    要求甲○○至附近之雲林縣警察局北港分局北辰派出所，乙○○並尾隨在後，而
    至北辰派出所經警員測試其呼氣酒精濃度高達一‧一六毫克而查獲。
二、案經乙○○訴由雲林縣警察局北港分局報請臺灣雲林地方法院檢察署檢察官偵查
    起訴。
    理  由
一、訊據被告甲○○矢口否認右開犯行，辯稱：伊未曾撞及乙○○住處鐵門，而且伊
    未酒醉駕車，酒係停車於派出所外才飲用云云。惟查，右開事實，業據告訴人乙
    ○○於警訊及偵審中指訴歷歷，復有呼氣酒精濃度測試表及財團法人中國醫藥學
    院北港附設醫院之特殊檢驗單、酒精濃度呼氣測試表各一件，及照片五幀可資佐
    證。依被告在北辰派所之事後酒精濃度測試，呼氣為每公升一．一六毫克，顯逾
    法務部以八十八年五月十八日法檢字第○○一六六九號函釋每公升○．五五毫
    克為「不能安全駕駛」之標準。且告訴人明白指稱，被告當時只有衝撞到伊住處
    鐵門，且衝撞後還倒車等語，而被告亦自承，當時伊是要過去載伊女兒，但伊女
    兒不肯等語，參照警局拍攝照片，鐵捲門凹陷處與上開小貨車保險桿右前端之高
    度相符，隱約可見該處保險桿留有鐵捲門同色油漆，顯然當時被告確係在乙○○
    住處外，而因其女兒不肯與其同去，才起意故意衝撞乙○○住處之鐵門無訛。再
    者，被告在偵查中辯稱：酒係在派出所內飲用，審理中改稱：在派出所外飲用云
    云，前後所辯不能契合，告訴人亦證稱：被告自撞到伊住處鐵門後即開到派出所
    下車，中間並無停下喝酒，在派出所內未見到被告喝酒，自伊住處至派出所約五
    十公尺等語，何況，北辰派出所警員在上開小貨車上搜得罐裝德國海尼根啤酒六
    罐，其中四罐已飲用告罄，其餘二罐尚未開封乙節，有上開照片為憑，以短短五
    十公尺之車程，被告竟稱能飲用四罐啤酒，顯然不合常理，被告所辯顯屬卸責之
    詞，非可採信，事證已明，自應依法論科。
二、核被告所為，係犯有刑法第一百八十五條之三之公共危險罪，及第三百五十四條
    之毀損罪。查，被告於右開時地欲載其女兒，經其女兒拒絕，始發生小貨車衝撞
    鐵捲門一事，前已敘及，由此可知，被告所犯上開服用酒類不能安全駕駛之公共
    危險罪之後，臨時起意損壞鐵捲門，其犯意各別，罪名不同，應分論併罰，公訴
    人認此二罪有牽連關係，容有誤會。爰審酌被告前亦因酒後不能安全駕駛動力交
    通工具而駕駛之公共危險罪，經臺灣雲林地方法院檢察署檢察官聲請簡易判決處
    刑，有台灣雲林地方法院檢察署刑案資料查註紀錄表一紙在卷可考，此次再度酒
    後駕車，且損壞他人之物，犯後未與被害人和解，並砌詞否認，態度不佳等一切
    情狀，分別量處如主文所示之刑，並分別諭知易科罰金之折算標準，再定其應執
    行之刑，諭知易科罰金之折算標準，以資懲儆。
據上論斷，應依刑事訴訟法第二百九十九條第一項前段，刑法第一百八十五條之三、
第三百五十四條、第五十一條第五款，罰金罰鍰提高標準條例第一條前段、第二條，
判決如主文。
本案經檢察官劉仁慈到庭執行職務。
中      華      民      國    八十九    年      二      月     十七     日
                                    臺灣雲林地方法院刑事第二庭
                                        法  官  陳  宏  卿
右正本證明與原本無異。
如不服本判決，應於判決送達後十日內，向本院提出上訴狀。（須附繕本）
                                        書記官  陳  姵  君
中      華      民      國    八十九    年      二      月     十七     日
刑法第一百八十五條之三：
服用毒品、麻醉藥品、酒類或其他相類之物，不能安全駕駛動力交通工具而駕駛者，
處一年以下有期徒刑、拘役或三萬元以下罰金。
刑法第三百五十四條：
毀棄、損壞前二條以外之他人之物，或致令不堪用，足以生損害於公眾或他人者，處
二年以下有期徒刑、拘役或五百元以下罰金。


司法院資訊處製作；財團法人民間司法改革基金會備份。
